newsrecommender/src/main/resources/hu_HU/hu_HU.aff
SFX P Y 433
SFX P ztik szünk sztik
SFX P ztik szön sztik
SFX P ztik szél sztik
SFX P ztik szék sztik
SFX P ztik szetek sztik
SFX P ztik szenek sztik
SFX P ztik szem sztik
SFX P ztik szek sztik
SFX P ztik sz sztik
SFX P zt szünk szt
SFX P zt szön szt
SFX P zt szél szt
SFX P zt szetek szt
SFX P zt szenek szt
SFX P zt szek szt
SFX P zt sz szt
SFX P zik szünk szik
SFX P zik szön szik
SFX P zik szél szik
SFX P zik szék szik
SFX P zik szetek szik
SFX P zik szenek szik
SFX P zik szem szik
SFX P zik szek szik
SFX P zik sz szik
SFX P zik dzünk dzik
SFX P zik dzön dzik
SFX P zik dzél dzik
SFX P zik dzék dzik
SFX P zik dzetek dzik
SFX P zik dzenek dzik
SFX P zik dzem dzik
SFX P zik dzek dzik
SFX P zik dz dzik
SFX P z szön sz
SFX P tik ssünk [üöieuoa]tik
SFX P tik ssön [üöieuoa]tik
SFX P tik ssél [üöieuoa]tik
SFX P tik ssék [üöieuoa]tik
SFX P tik ssetek [üöieuoa]tik
SFX P tik ssenek [üöieuoa]tik
SFX P tik ssem [üöieuoa]tik
SFX P tik ssek [üöieuoa]tik
SFX P tik ss [üöieuoa]tik
SFX P t ssünk [üöieuoa]t
SFX P t ssön [üöieuoa]t
SFX P t ssél [üöieuoa]t
SFX P t ssetek [üöieuoa]t
SFX P t ssenek [üöieuoa]t
SFX P t ssek [üöieuoa]t
SFX P t ss [üöieuoa]t
SFX P ik ünk ik
SFX P ik ötök [s][ld]ik
SFX P ik ötök [bdgjklmnrtzy][ldgrz]ik
SFX P ik öttünk [s][ld]ik
SFX P ik öttünk [bdgjklmnrtzy][ldgrz]ik
SFX P ik öttél [s][ld]ik
SFX P ik öttél [bdgjklmnrtzy][ldgrz]ik
SFX P ik öttetek [s][ld]ik
SFX P ik öttetek [bdgjklmnrtzy][ldgrz]ik
SFX P ik öttem [s][ld]ik
SFX P ik öttem [bdgjklmnrtzy][ldgrz]ik
SFX P ik öttek [s][ld]ik
SFX P ik öttek [bdgjklmnrtzy][ldgrz]ik
SFX P ik öm ik
SFX P ik öl [^l]ik
SFX P ik ök ik
SFX P ik zünk [^dsbkmnyzr]zik
SFX P ik zön [^dsbkmnyzr]zik
SFX P ik zél [^dsbkmnyzr]zik
SFX P ik zék [^dsbkmnyzr]zik
SFX P ik zetek [^dsbkmnyzr]zik
SFX P ik zenek [^dsbkmnyzr]zik
SFX P ik zem [^dsbkmnyzr]zik
SFX P ik zek [^dsbkmnyzr]zik
SFX P ik z [^dsbkmnyzr]zik
SFX P ik vén ik
SFX P ik ve ik
SFX P ik tünk szik
SFX P ik tünk dzik
SFX P ik tünk [^ldrz]ik
SFX P ik tünk [^bdgjkmrtzys][ldrz]ik
SFX P ik tök szik
SFX P ik tök [^ldrz]ik
SFX P ik tök [^bdgjkmrtzys][ldrz]ik
SFX P ik tél szik
SFX P ik tél dzik
SFX P ik tél [^ldrz]ik
SFX P ik tél [^bdgjkmrtzys][ldrz]ik
SFX P ik tetek szik
SFX P ik tetek dzik
SFX P ik tetek [^ldrz]ik
SFX P ik tetek [^bdgjkmrtzys][ldrz]ik
SFX P ik tem szik
SFX P ik tem dzik
SFX P ik tem [^ldrz]ik
SFX P ik tem [^bdgjkmrtzys][ldrz]ik
SFX P ik tek szik
SFX P ik tek dzik
SFX P ik tek [^ldrz]ik
SFX P ik tek [^bdgjkmrtzys][ldrz]ik
SFX P ik sünk sik
SFX P ik sünk [^szüöieuoa]tik
SFX P ik sön sik
SFX P ik sön [^szüöieuoa]tik
SFX P ik sél sik
SFX P ik sél [^szüöieuoa]tik
SFX P ik sék sik
SFX P ik sék [^szüöieuoa]tik
SFX P ik sz [^ldrsz]ik
SFX P ik sz [^bdgjkmrtzys][ldr]ik
SFX P ik setek sik
SFX P ik setek [^szüöieuoa]tik
SFX P ik senek sik
SFX P ik senek [^szüöieuoa]tik
SFX P ik sem sik
SFX P ik sem [^szüöieuoa]tik
SFX P ik sek sik
SFX P ik sek [^szüöieuoa]tik
SFX P ik s sik
SFX P ik s [^szüöieuoa]tik
SFX P ik nünk szik
SFX P ik nünk dzik
SFX P ik nünk [^ldrz]ik
SFX P ik nünk [^bdgjkmrtzys][ldrz]ik
SFX P ik nötök szik
SFX P ik nötök dzik
SFX P ik nötök [^ldrz]ik
SFX P ik nötök [^bdgjkmrtzys][ldrz]ik
SFX P ik nöm szik
SFX P ik nöm dzik
SFX P ik nöm [^ldrz]ik
SFX P ik nöm [^bdgjkmrtzys][ldrz]ik
SFX P ik nöd szik
SFX P ik nöd dzik
SFX P ik nöd [^ldrz]ik
SFX P ik nöd [^bdgjkmrtzys][ldrz]ik
SFX P ik nétek szik
SFX P ik nétek dzik
SFX P ik nétek [^ldrz]ik
SFX P ik nétek [^bdgjkmrtzys][ldrz]ik
SFX P ik nénk szik
SFX P ik nénk dzik
SFX P ik nénk [^ldrz]ik
SFX P ik nénk [^bdgjkmrtzys][ldrz]ik
SFX P ik nének szik
SFX P ik nének dzik
SFX P ik nének [^ldrz]ik
SFX P ik nének [^bdgjkmrtzys][ldrz]ik
SFX P ik ném szik
SFX P ik ném dzik
SFX P ik ném [^ldrz]ik
SFX P ik ném [^bdgjkmrtzys][ldrz]ik
SFX P ik nél szik
SFX P ik nél dzik
SFX P ik nél [^ldrz]ik
SFX P ik nél [^bdgjkmrtzys][ldrz]ik
SFX P ik nék szik
SFX P ik nék dzik
SFX P ik nék [^ldrz]ik
SFX P ik nék [^bdgjkmrtzys][ldrz]ik
SFX P ik niük szik
SFX P ik niük dzik
SFX P ik niük [^ldrz]ik
SFX P ik niük [^bdgjkmrtzys][ldrz]ik
SFX P ik niök szik - &
SFX P ik niök dzik - &
SFX P ik niök [^ldrz]ik - &
SFX P ik niök [^bdgjkmrtzys][ldrz]ik - &
SFX P ik nie szik
SFX P ik nie dzik
SFX P ik nie [^ldrz]ik
SFX P ik nie [^bdgjkmrtzys][ldrz]ik
SFX P ik ni szik
SFX P ik ni dzik
SFX P ik ni [^ldrz]ik
SFX P ik ni [^bdgjkmrtzys][ldrz]ik
SFX P ik nek szik
SFX P ik nek dzik
SFX P ik nek [^ldrz]ik
SFX P ik nek [^bdgjkmrtzys][ldrz]ik
SFX P ik ne szik
SFX P ik ne dzik
SFX P ik ne [^ldrz]ik
SFX P ik ne [^bdgjkmrtzys][ldrz]ik
SFX P ik jünk [^ldgrszt]ik
SFX P ik jünk [^bdgjkmrtzys][ldr]ik
SFX P ik jön [^ldgrszt]ik
SFX P ik jön [^bdgjkmrtzys][ldr]ik
SFX P ik jél [^ldgrszt]ik
SFX P ik jél [^bdgjkmrtzys][ldr]ik
SFX P ik jék [^ldgrszt]ik
SFX P ik jék [^bdgjkmrtzys][ldr]ik
SFX P ik jetek [^ldgrszt]ik
SFX P ik jetek [^bdgjkmrtzys][ldr]ik
SFX P ik jenek [^ldgrszt]ik
SFX P ik jenek [^bdgjkmrtzys][ldr]ik
SFX P ik jem [^ldgrszt]ik
SFX P ik jem [^bdgjkmrtzys][ldr]ik
SFX P ik jek [^ldgrszt]ik
SFX P ik jek [^bdgjkmrtzys][ldr]ik
SFX P ik j [^ldgrszt]ik
SFX P ik j [^bdgjkmrtzys][ldr]ik
SFX P ik esz [s][ld]ik
SFX P ik esz [bdgjklmnrtzy][ldgrz]ik
SFX P ik enünk [s][ld]ik
SFX P ik enünk [bdgjklmnrtzy][ldgrz]ik
SFX P ik enétek [s][ld]ik
SFX P ik enétek [bdgjklmnrtzy][ldgrz]ik
SFX P ik enénk [s][ld]ik
SFX P ik enénk [bdgjklmnrtzy][ldgrz]ik
SFX P ik enének [s][ld]ik
SFX P ik enének [bdgjklmnrtzy][ldgrz]ik
SFX P ik eném [s][ld]ik
SFX P ik eném [bdgjklmnrtzy][ldgrz]ik
SFX P ik enél [s][ld]ik
SFX P ik enél [bdgjklmnrtzy][ldgrz]ik
SFX P ik enék [s][ld]ik
SFX P ik enék [bdgjklmnrtzy][ldgrz]ik
SFX P ik eniük [s][ld]ik
SFX P ik eniük [bdgjklmnrtzy][ldgrz]ik
SFX P ik eniök [s][ld]ik - &
SFX P ik eniök [bdgjklmnrtzy][ldgrz]ik - &
SFX P ik enie [s][ld]ik
SFX P ik enie [bdgjklmnrtzy][ldgrz]ik
SFX P ik eni [s][ld]ik
SFX P ik eni [bdgjklmnrtzy][ldgrz]ik
SFX P ik enetek [s][ld]ik
SFX P ik enetek [bdgjklmnrtzy][ldgrz]ik
SFX P ik enem [s][ld]ik
SFX P ik enem [bdgjklmnrtzy][ldgrz]ik
SFX P ik enek [s][ld]ik
SFX P ik enek [bdgjklmnrtzy][ldgrz]ik
SFX P ik ened [s][ld]ik
SFX P ik ened [bdgjklmnrtzy][ldgrz]ik
SFX P ik ene [s][ld]ik
SFX P ik ene [bdgjklmnrtzy][ldgrz]ik
SFX P 0 ünk [^k]
SFX P 0 ötök rr
SFX P 0 ötök [lnrz]d
SFX P 0 ötök [ln]l
SFX P 0 ötök [jlmnrszáéíű]t
SFX P 0 ötök [gn]g
SFX P 0 öttünk [lnrz]d
SFX P 0 öttünk [ln]l
SFX P 0 öttünk [jlmnrszáéiíóöuüű]t
SFX P 0 öttünk [gn]g
SFX P 0 öttél [lnrz]d
SFX P 0 öttél [ln]l
SFX P 0 öttél [jlmnrszáéiíóöuüű]t
SFX P 0 öttél [gn]g
SFX P 0 öttetek [lnrz]d
SFX P 0 öttetek [ln]l
SFX P 0 öttetek [jlmnrszáéiíóöuüű]t
SFX P 0 öttetek [gn]g
SFX P 0 öttem [lnrz]d
SFX P 0 öttem [ln]l
SFX P 0 öttem [jlmnrszáéiíóöuüű]t
SFX P 0 öttem [gn]g
SFX P 0 öttek [lnrz]d
SFX P 0 öttek [ln]l
SFX P 0 öttek [jlmnrszáéiíóöuüű]t
SFX P 0 öttek [gn]g
SFX P 0 öl [sz]
SFX P 0 ök [^k]
SFX P 0 zünk z
SFX P 0 zön z
SFX P 0 zél z
SFX P 0 zetek [^ds]z
SFX P 0 zenek z
SFX P 0 zek z
SFX P 0 z z
SFX P 0 vén [^k]
SFX P 0 ve [^k]
SFX P 0 tünk [^tóúőűk]
SFX P 0 tünk [^jlmnrszáéiíóöuüű]t
SFX P 0 tök [^tk]
SFX P 0 tök [^jlmnrszéű]t
SFX P 0 tél [^tóúőűk]
SFX P 0 tél [^jlmnrszáéiíóöuüű]t
SFX P 0 tetek [^tóúőűk]
SFX P 0 tetek [^jlmnrszáéiíóöuüű]t
SFX P 0 tem [^tóúőűk]
SFX P 0 tem [^jlmnrszáéiíóöuüű]t
SFX P 0 tek [^tóúőűk]
SFX P 0 tek [^jlmnrszáéiíóöuüű]t
SFX P 0 sünk s
SFX P 0 sünk [^szüöieuoa]t
SFX P 0 sön s
SFX P 0 sön [^szüöieuoa]t
SFX P 0 sél s
SFX P 0 sél [^szüöieuoa]t
SFX P 0 sz [^sz]t
SFX P 0 sz [^stzk]
SFX P 0 setek s
SFX P 0 setek [^szüöieuoa]t
SFX P 0 senek s
SFX P 0 senek [^szüöieuoa]t
SFX P 0 sek s
SFX P 0 sek [^szüöieuoa]t
SFX P 0 s s
SFX P 0 s [^szüöieuoa]t
SFX P 0 nünk [aeioöuü]t
SFX P 0 nünk [^tk]
SFX P 0 nötök [aeioöuü]t
SFX P 0 nötök [^tk]
SFX P 0 nöm [aeioöuü]t
SFX P 0 nöm [^tk]
SFX P 0 nöd [aeioöuü]t
SFX P 0 nöd [^tk]
SFX P 0 nétek [aeioöuü]t
SFX P 0 nétek [^tk]
SFX P 0 nénk [aeioöuü]t
SFX P 0 nénk [^tk]
SFX P 0 nének [aeioöuü]t
SFX P 0 nének [^tk]
SFX P 0 nél [aeioöuü]t
SFX P 0 nél [^tk]
SFX P 0 nékünk .het - VÓ×n
SFX P 0 nékünk .het
SFX P 0 nékük .het
SFX P 0 nékük .het - VÓ×n
SFX P 0 néktek .het
SFX P 0 néktek .het - VÓ×n
SFX P 0 nékje .het - VÓŐĐ
SFX P 0 néketek .het
SFX P 0 néketek .het - VÓ×n
SFX P 0 nékem .het - VÓ×n
SFX P 0 nékem .het
SFX P 0 néked .het - VÓ×n
SFX P 0 néked .het
SFX P 0 néke .het - VÓŐĐ
SFX P 0 nék [aeioöuü]t
SFX P 0 nék [^tk]
SFX P 0 niük [aeioöuü]t
SFX P 0 niük [^tk]
SFX P 0 niök [aeioöuü]t - &
SFX P 0 niök [^tk] - &
SFX P 0 nie [aeioöuü]t
SFX P 0 nie [^tk]
SFX P 0 ni [aeioöuü]t
SFX P 0 ni [^tk]
SFX P 0 nek [aeioöuü]t
SFX P 0 nek [^tk]
SFX P 0 ne [aeioöuü]t
SFX P 0 ne [^tk]
SFX P 0 jünk [^sztk]
SFX P 0 jön [^sztk]
SFX P 0 jél [^sztk]
SFX P 0 jetek [^sztk]
SFX P 0 jenek [^sztk]
SFX P 0 jek [^sztk]
SFX P 0 j [^sztk]
SFX P 0 esz rr
SFX P 0 esz [lnrz]d
SFX P 0 esz [ln]l
SFX P 0 esz [jlmnrszáéíű]t
SFX P 0 esz [gn]g
SFX P 0 enünk rr
SFX P 0 enünk [lnrz]d
SFX P 0 enünk [ln]l
SFX P 0 enünk [jlmnrszáéíű]t
SFX P 0 enünk [gn]g
SFX P 0 enétek rr
SFX P 0 enétek [lnrz]d
SFX P 0 enétek [ln]l
SFX P 0 enétek [jlmnrszáéíű]t
SFX P 0 enétek [gn]g
SFX P 0 enénk rr
SFX P 0 enénk [lnrz]d
SFX P 0 enénk [ln]l
SFX P 0 enénk [jlmnrszáéíű]t
SFX P 0 enénk [gn]g
SFX P 0 enének rr
SFX P 0 enének [lnrz]d
SFX P 0 enének [ln]l
SFX P 0 enének [jlmnrszáéíű]t
SFX P 0 enének [gn]g
SFX P 0 enél rr
SFX P 0 enél [lnrz]d
SFX P 0 enél [ln]l
SFX P 0 enél [jlmnrszáéíű]t
SFX P 0 enél [gn]g
SFX P 0 enék rr
SFX P 0 enék [lnrz]d
SFX P 0 enék [ln]l
SFX P 0 enék [jlmnrszáéíű]t
SFX P 0 enék [gn]g
SFX P 0 eniük rr
SFX P 0 eniük [lnrz]d
SFX P 0 eniük [ln]l
SFX P 0 eniük [jlmnrszáéíű]t
SFX P 0 eniük [gn]g
SFX P 0 eniök rr - &
SFX P 0 eniök [lnrz]d - &
SFX P 0 eniök [ln]l - &
SFX P 0 eniök [jlmnrszáéíű]t - &
SFX P 0 eniök [gn]g - &
SFX P 0 enie rr
SFX P 0 enie [lnrz]d
SFX P 0 enie [ln]l
SFX P 0 enie [jlmnrszáéíű]t
SFX P 0 enie [gn]g
SFX P 0 eni rr
SFX P 0 eni [lnrz]d
SFX P 0 eni [ln]l
SFX P 0 eni [jlmnrszáéíű]t
SFX P 0 eni [gn]g
SFX P 0 enetek rr
SFX P 0 enetek [lnrz]d
SFX P 0 enetek [ln]l
SFX P 0 enetek [jlmnrszáéíű]t
SFX P 0 enetek [gn]g
SFX P 0 enem rr
SFX P 0 enem [lnrz]d
SFX P 0 enem [ln]l
SFX P 0 enem [jlmnrszáéíű]t
SFX P 0 enem [gn]g
SFX P 0 enek rr
SFX P 0 enek [lnrz]d
SFX P 0 enek [ln]l
SFX P 0 enek [jlmnrszáéíű]t
SFX P 0 enek [gn]g
SFX P 0 ened rr
SFX P 0 ened [lnrz]d
SFX P 0 ened [ln]l
SFX P 0 ened [jlmnrszáéíű]t
SFX P 0 ened [gn]g
SFX P 0 ene rr
SFX P 0 ene [lnrz]d
SFX P 0 ene [ln]l
SFX P 0 ene [jlmnrszáéíű]t
SFX P 0 ene [gn]g
